【裁判字號】    98,交簡,6187
【裁判日期】    990129
【裁判案由】    過失傷害
【裁判全文】
臺灣板橋地方法院刑事判決            98年度交簡字第6187號
聲  請  人  臺灣板橋地方法院檢察署檢察官
被      告  乙○○
上列被告因過失傷害案件，經檢察官聲請以簡易判決處刑（98年
度偵字第25887號），本院判決如下：
    主  文
乙○○因過失傷害人，處拘役肆拾日，如易科罰金，以新臺幣壹
仟元折算壹日。
    事實及理由
一、本件除於犯罪事實欄一末尾補充「乙○○肇事後，在有偵查
    犯罪職權之公務員知悉其犯行前，即向前來處理之臺北縣政
    府警察局新莊分局員警自承肇事並接受裁判。」；及證據「
    被告乙○○於警詢時之供述」更正為「被告乙○○於本院訊
    問時之自白」外，其餘犯罪事實及證據，均引用如附件檢察
    官聲請簡易判決處刑書之記載。
二、核被告乙○○所為，係犯刑法第284 條第1 項前段之過失傷
    害罪。又被告於肇事後，在未經有偵查權之機關或公務員發
    覺前，主動向到場處理交通事故之警員承認其為肇事者而接
    受裁判，有臺北縣政府警察局新莊分局交通事故肇事人自首
    情形記錄表在卷可參，爰依刑法第62條前段規定減輕其刑。
    被告雖辯稱告訴人甲○○當天未戴安全帽，且精神狀態有問
    題，告訴人就事故發生亦有過失，惟告訴人證稱事故當時伊
    確實有戴安全帽，復有道路交通事故調查報告表(二)在卷可憑
    ，足證當時告訴人確有戴安全帽。另遍查卷證亦無認何證據
    足認告訴人當時精神有問題，被告辯稱告訴人就事故之發生
    亦有過失，不足採信。爰審酌被告之過失程度、犯後迄今尚
    未能與告訴人達成和解，賠償告訴人所受損害；兼衡其素行
    、智識程度、犯罪後態度、告訴人所受傷勢等一切情狀，量
    處如主文所示之刑，並諭知易科罰金之折算標準。
三、依刑事訴訟法第449 條第1 項前段、第3 項、第454 條第2
    項，刑法第284 條第1 項前段、第62條前段、第41條第1 項
    前段，刑法施行法第1 條之1 第1 項、第2 項前段，逕以簡
    易判決處刑如主文。
四、如不服本判決，得自收受送達之日起 10 日內向本院提出上
    訴狀，上訴於本院第二審合議庭（須附繕本）。
中    華    民    國    99    年    1     月    29    日
                  刑事第二十三庭  法  官  黃司熒
上列正本證明與原本無異。
                                  書記官  李逸翔
中    華    民    國    99    年    1     月    29    日
附錄本案論罪科刑法條全文：
中華民國刑法第284 條
因過失傷害人者，處6 月以下有期徒刑、拘役或5 百元以下罰金
。致重傷者，處1年以下有期徒刑、拘役或5百元下罰金。
從事業務之人，因業務上之過失傷害人者，處1 年以下有期徒刑
、拘役或1 千元以下罰金，致重傷者，處3 年以下有期徒刑、拘
役或2千元以下罰金。

司法院資訊處製作；財團法人民間司法改革基金會備份。
